---
title: "viz_capitulos"
author: "Raquel Rossi"
date: "2023-04-02"
output: html_document
---

```{r setup, include=FALSE}

knitr::opts_chunk$set(echo = TRUE)

library(readxl)
library(dplyr)
library(ggplot2)
library(readr)
library(tidyverse)
library(scales)
library(hrbrthemes)
library(DT)
library(tm) 
library(wesanderson)
library(wordcloud)

```


Com o linguakit utilizei o parâmetro **seg** para fazer a segmentação de frases. O que retornou uma frase por linha. E o parâmetro **sent** para fazer a análise de sentimento de cada frase.


Inclui na base de dados a informação do capítulo do livro. Escolhi os três primeiros capítulos.

```{r, message=FALSE, warning=FALSE}

dados <- read.csv("/Users/raquelrossi/Desktop/aula6/Camilo-Amor_de_Perdicao.csv")

capI <- data.frame(dados$Amor.de.Perdição[151:622])
capI$capitulo <- NULL
capI$capitulo <- 'CAPÍTULO I' 

capI$texto <- NULL
capI$texto <- capI$dados.Amor.de.Perdição.151.622.
capI$dados.Amor.de.Perdição.151.622. <- NULL
capI = capI[-1,]

capII <- data.frame(dados$Amor.de.Perdição[623:981])
capII$capitulo <- NULL
capII$capitulo <- 'CAPÍTULO II' 

capII$texto <- NULL
capII$texto <- capII$dados.Amor.de.Perdição.623.981.
capII$dados.Amor.de.Perdição.623.981. <- NULL
capII = capII[-1,]


capIII <- data.frame(dados$Amor.de.Perdição[982:1410])
capIII$capitulo <- NULL
capIII$capitulo <- 'CAPÍTULO III' 

capIII$texto <- NULL
capIII$texto <- capIII$dados.Amor.de.Perdição.982.1410.
capIII$dados.Amor.de.Perdição.982.1410. <- NULL
capIII = capIII[-1,]

#df1 <- rbind(capI,capII)
#df_final <- rbind(df1,capIII)

#write.csv(capIII, "/Users/raquelrossi/Desktop/aula6/capituloIII.csv")
```


Com a base de dados completa (capítulos, texto e sentimento), construi gráficos de barras e nuvem de palavras para cada capítulo.


## Gráfico de barras com informações das frequências de sentimento dos capítulos

```{r, message=FALSE, warning=FALSE}

capitulos <- read.csv("/Users/raquelrossi/Desktop/aula6/capitulos_sent.csv")

capitulos$sentimento[capitulos$sentimento =='NONE'] <- 'Neutro'
capitulos$sentimento[capitulos$sentimento =='POSITIVE'] <- 'Positivo'
capitulos$sentimento[capitulos$sentimento =='NEGATIVE'] <- 'Negativo'

capitulos <- capitulos %>% select(capitulo, texto, sentimento) %>% 
                            filter(sentimento =='Neutro' | sentimento =='Positivo' | sentimento =='Negativo')

ggplot(capitulos, aes(x=as.factor(sentimento), fill=as.factor(sentimento)))  + 
      geom_bar() +
      scale_y_continuous() +
      geom_text(aes(y = (..count..),label =  scales::percent((..count..)/sum(..count..))),         stat="count",vjust=-1) +       
      geom_text(stat='count', aes(label=..count..), vjust=3) +
      theme(legend.position="none") +
      labs(title = "Distribuição de frequência do sentimento nos três primeiros capítulos",
      x = 'Sentimento',
      y = 'Frequência') 
```

## Gráfico de barras com informações das frequências de sentimento do capítulo I

```{r, message=FALSE, warning=FALSE}

capituloI <- capitulos %>%
select(sentimento, capitulo)  %>%
     filter(capitulo == 'CAPÍTULO I')

ggplot(capituloI, aes(x=as.factor(sentimento), fill=as.factor(sentimento)))  + 
      geom_bar() +
      scale_y_continuous() +
      geom_text(aes(y = (..count..),label =  scales::percent((..count..)/sum(..count..))),         stat="count",vjust=-1) +       
      geom_text(stat='count', aes(label=..count..), vjust=3) +
      theme(legend.position="none") +
      labs(title = "Distribuição de frequência do sentimento no Capítulo I",
      x = 'Sentimento',
      y = 'Frequência') 
```

## Gráfico de barras com informações das frequências de sentimento do capítulo II

```{r, message=FALSE, warning=FALSE}

capituloII <- capitulos %>%
select(sentimento, capitulo)  %>%
     filter(capitulo == 'CAPÍTULO II')

ggplot(capituloII, aes(x=as.factor(sentimento), fill=as.factor(sentimento)))  + 
      geom_bar() +
      scale_y_continuous() +
      geom_text(aes(y = (..count..),label =  scales::percent((..count..)/sum(..count..))),         stat="count",vjust=-1) +       
      geom_text(stat='count', aes(label=..count..), vjust=3) +
      theme(legend.position="none") +
      labs(title = "Distribuição de frequência do sentimento no Capítulo II",
      x = 'Sentimento',
      y = 'Frequência') 

```

## Gráfico de barras com informações das frequências de sentimento do capítulo III

```{r, message=FALSE, warning=FALSE}

capituloIII <- capitulos %>%
select(sentimento, capitulo)  %>%
     filter(capitulo == 'CAPÍTULO III')

ggplot(capituloIII, aes(x=as.factor(sentimento), fill=as.factor(sentimento)))  + 
      geom_bar() +
      scale_y_continuous() +
      geom_text(aes(y = (..count..),label =  scales::percent((..count..)/sum(..count..))),         stat="count",vjust=-1) +       
      geom_text(stat='count', aes(label=..count..), vjust=3) +
      theme(legend.position="none") +
      labs(title = "Distribuição de frequência do sentimento no Capítulo III",
      x = 'Sentimento',
      y = 'Frequência') 

```

## Nuvem de palavras sentimento positivo do capítulo I 

```{r, message=FALSE, warning=FALSE}
  
sent_capituloI <- capitulos %>%
select(capitulo, texto, sentimento)  %>%
     filter(capitulo == 'CAPÍTULO I' & sentimento == 'Positivo')

word.corpus <- Corpus(VectorSource(sent_capituloI$texto))

word.corpus<-word.corpus%>%
  tm_map(removePunctuation)%>% ##eliminar pontuacao
  tm_map(removeNumbers)%>% #sem numeros
  tm_map(stripWhitespace)# sem espaco

word.corpus<-word.corpus%>%
  tm_map(tolower)%>% 
  tm_map(removeWords, stopwords("por"))

word.corpus <- tm_map(word.corpus, removeWords, c("nao", "porque", "entao", 
    "Ref.", "that", "with", "will", "also", "i'm"))

word.corpus <- tm_map(word.corpus, stemDocument)

word.counts <- as.matrix(TermDocumentMatrix(word.corpus))
word.freq <- sort(rowSums(word.counts), decreasing = TRUE)
#head(word.freq)  

teste <- as.data.frame(word.freq)
write.csv(teste, "/Users/raquelrossi/Desktop/aula6/word.capituloI.csv")
```

```{r, message=FALSE, warning=FALSE}

word_capituloI <- read_excel("/Users/raquelrossi/Desktop/aula6/word.capituloI.xlsx")

wordcloud(words = word_capituloI$word, freq = word_capituloI$word.freq, scale = c(4, 0.3), 
    max.words = 100,random.order = FALSE, color = wes_palette("Darjeeling1"))

```

## Tabela de frequência de palavras

```{r, message=FALSE}

datatable(word_capituloI)
```

## Nuvem de palavras sentimento negativo do capítulo I 

```{r, message=FALSE, warning=FALSE}
  
sent_capituloI <- capitulos %>%
select(capitulo, texto, sentimento)  %>%
     filter(capitulo == 'CAPÍTULO I' & sentimento == 'Negativo')

word.corpus <- Corpus(VectorSource(sent_capituloI$texto))

word.corpus<-word.corpus%>%
  tm_map(removePunctuation)%>% ##eliminar pontuacao
  tm_map(removeNumbers)%>% #sem numeros
  tm_map(stripWhitespace)# sem espaco

word.corpus<-word.corpus%>%
  tm_map(tolower)%>% 
  tm_map(removeWords, stopwords("por"))

word.corpus <- tm_map(word.corpus, removeWords, c("nao", "porque", "entao", 
    "Ref.", "that", "with", "will", "also", "i'm"))

word.corpus <- tm_map(word.corpus, stemDocument)

word.counts <- as.matrix(TermDocumentMatrix(word.corpus))
word.freq <- sort(rowSums(word.counts), decreasing = TRUE)
#head(word.freq)  
```

```{r, message=FALSE, warning=FALSE}

wordcloud(words = names(word.freq), freq = word.freq, scale = c(4, 0.3), 
    max.words = 100,random.order = FALSE, color = wes_palette("Darjeeling1"))
```

## Tabela de frequência de palavras

```{r, message=FALSE, warning=FALSE}

words <- as.data.frame(word.freq)
datatable(words)
```

## Nuvem de palavras sentimento positivo do capítulo II

```{r, message=FALSE, warning=FALSE}
  
sent_capituloII <- capitulos %>%
select(capitulo, texto, sentimento)  %>%
     filter(capitulo == 'CAPÍTULO II' & sentimento == 'Positivo')

word.corpus <- Corpus(VectorSource(sent_capituloII$texto))

word.corpus<-word.corpus%>%
  tm_map(removePunctuation)%>% ##eliminar pontuacao
  tm_map(removeNumbers)%>% #sem numeros
  tm_map(stripWhitespace)# sem espaco

word.corpus<-word.corpus%>%
  tm_map(tolower)%>% 
  tm_map(removeWords, stopwords("por"))

word.corpus <- tm_map(word.corpus, removeWords, c("nao", "porque", "entao", 
    "Ref.", "that", "with", "will", "also", "i'm"))

word.corpus <- tm_map(word.corpus, stemDocument)

word.counts <- as.matrix(TermDocumentMatrix(word.corpus))
word.freq <- sort(rowSums(word.counts), decreasing = TRUE)
#head(word.freq)  
```

```{r, message=FALSE, warning=FALSE}

wordcloud(words = names(word.freq), freq = word.freq, scale = c(4, 0.3), 
    max.words = 100,random.order = FALSE, color = wes_palette("Darjeeling1"))
```

# Tabela de frequência de palavras

```{r, message=FALSE, warning=FALSE}

words <- as.data.frame(word.freq)
datatable(words)
```

## Nuvem de palavras sentimento negativo do capítulo II

```{r, message=FALSE, warning=FALSE}
  
sent_capituloII <- capitulos %>%
select(capitulo, texto, sentimento)  %>%
     filter(capitulo == 'CAPÍTULO II' & sentimento == 'Negativo')

word.corpus <- Corpus(VectorSource(sent_capituloII$texto))

word.corpus<-word.corpus%>%
  tm_map(removePunctuation)%>% ##eliminar pontuacao
  tm_map(removeNumbers)%>% #sem numeros
  tm_map(stripWhitespace)# sem espaco

word.corpus<-word.corpus%>%
  tm_map(tolower)%>% 
  tm_map(removeWords, stopwords("por"))

word.corpus <- tm_map(word.corpus, removeWords, c("nao", "porque", "entao", 
    "Ref.", "that", "with", "will", "also", "i'm"))

word.corpus <- tm_map(word.corpus, stemDocument)

word.counts <- as.matrix(TermDocumentMatrix(word.corpus))
word.freq <- sort(rowSums(word.counts), decreasing = TRUE)
#head(word.freq)  
```

```{r, message=FALSE, warning=FALSE}

wordcloud(words = names(word.freq), freq = word.freq, scale = c(4, 0.3), 
    max.words = 100,random.order = FALSE, color = wes_palette("Darjeeling1"))
```

```{r, message=FALSE, warning=FALSE}

words <- as.data.frame(word.freq)
datatable(words)
```

## Nuvem de palavras sentimento positivo do capítulo III

```{r, message=FALSE, warning=FALSE}
  
sent_capituloIII <- capitulos %>%
select(capitulo, texto, sentimento)  %>%
     filter(capitulo == 'CAPÍTULO III' & sentimento == 'Positivo')

word.corpus <- Corpus(VectorSource(sent_capituloIII$texto))

word.corpus<-word.corpus%>%
  tm_map(removePunctuation)%>% ##eliminar pontuacao
  tm_map(removeNumbers)%>% #sem numeros
  tm_map(stripWhitespace)# sem espaco

word.corpus<-word.corpus%>%
  tm_map(tolower)%>% 
  tm_map(removeWords, stopwords("por"))

word.corpus <- tm_map(word.corpus, removeWords, c("nao", "porque", "entao", 
    "Ref.", "that", "with", "will", "also", "i'm"))

word.corpus <- tm_map(word.corpus, stemDocument)

word.counts <- as.matrix(TermDocumentMatrix(word.corpus))
word.freq <- sort(rowSums(word.counts), decreasing = TRUE)
#head(word.freq)  

teste <- as.data.frame(word.freq)
write.csv(teste, "/Users/raquelrossi/Desktop/aula6/word.capituloIII.csv")
```

```{r, message=FALSE, warning=FALSE}

word_capituloIII <- read_excel("/Users/raquelrossi/Desktop/aula6/word.capituloIII.xlsx")

wordcloud(words = word_capituloIII$word, freq = word_capituloIII$word.freq, scale = c(4, 0.3), 
    max.words = 100,random.order = FALSE, color = wes_palette("Darjeeling1"))
```

## Tabela de frequência de palavras

```{r, message=FALSE, warning=FALSE}

datatable(word_capituloIII)
```

## Nuvem de palavras sentimento negativo do capítulo III

```{r, message=FALSE, warning=FALSE}
  
sent_capituloIII <- capitulos %>%
select(capitulo, texto, sentimento)  %>%
     filter(capitulo == 'CAPÍTULO III' & sentimento == 'Negativo')

word.corpus <- Corpus(VectorSource(sent_capituloIII$texto))

word.corpus<-word.corpus%>%
  tm_map(removePunctuation)%>% ##eliminar pontuacao
  tm_map(removeNumbers)%>% #sem numeros
  tm_map(stripWhitespace)# sem espaco

word.corpus<-word.corpus%>%
  tm_map(tolower)%>% 
  tm_map(removeWords, stopwords("por"))

word.corpus <- tm_map(word.corpus, removeWords, c("nao", "porque", "entao", 
    "Ref.", "that", "with", "will", "also", "i'm"))

word.corpus <- tm_map(word.corpus, stemDocument)

word.counts <- as.matrix(TermDocumentMatrix(word.corpus))
word.freq <- sort(rowSums(word.counts), decreasing = TRUE)
###head(word.freq)  

teste <- as.data.frame(word.freq)
write.csv(teste, "/Users/raquelrossi/Desktop/aula6/word2.capituloIII.csv")
```

```{r, message=FALSE, warning=FALSE}

word2_capituloIII <- read_excel("/Users/raquelrossi/Desktop/aula6/word2.capituloIII.xlsx")

wordcloud(words = word2_capituloIII$word, freq = word2_capituloIII$word.freq, scale = c(4, 0.3), 
    max.words = 100,random.order = FALSE, color = wes_palette("Darjeeling1"))
```

## Tabela de frequência de palavras

```{r, message=FALSE, warning=FALSE}

datatable(word2_capituloIII)
```